【裁判字號】    97,台上,3318
【裁判日期】    970717
【裁判案由】    公共危險
【裁判全文】
最高法院刑事判決            九十七年度台上字第三三一八號
上  訴  人  甲○○
上列上訴人因公共危險案件，不服台灣高等法院中華民國九十七
年四月二十九日第二審判決（九十七年度交上訴字第四二號，起
訴案號：台灣板橋地方法院檢察署九十六年度偵字第二五四六六
號），提起上訴，本院判決如下：
    主  文
上訴駁回。
    理  由
按刑事訴訟法第三百七十七條規定，上訴於第三審法院，非以判
決違背法令為理由，不得為之。是提起第三審上訴，應以原判決
違背法令為理由，係屬法定要件。如果上訴理由書狀並未依據卷
內訴訟資料，具體指摘原判決不適用何種法則或如何適用不當，
或所指摘原判決違法情事，顯與法律規定得為第三審上訴理由之
違法情形，不相適合時，均應認其上訴為違背法律上之程式，予
以駁回。本件原判決維持第一審論處上訴人甲○○駕駛動力交通
工具肇事，致人受傷而逃逸罪刑之判決，駁回其在第二審之上訴
，已詳敘認定犯罪事實之依據及憑以認定之理由，從形式上觀察
，並無任何違背法令之處。查刑法第二百八十四條第一項之過失
傷害罪與同法第一百八十五條之四之肇事致人死傷逃逸罪，二者
之立法目的及犯罪構成要件不同，且駕駛人之肇事逃逸，係在其
過失行為發生後，為規避責任，乃另行起意之另一故意行為，故
行為人之過失犯行與其肇事致人死傷而逃逸之行為，係屬二事。
本件被害人吳正富並未對上訴人提起過失傷害之告訴，故上訴人
與被害人駕駛機車發生擦撞，其肇事主因，究在何方，原審自無
加以調查之必要；而量刑輕重，係屬事實審法院得依職權自由裁
量之事項，苟以行為人之責任為基礎，並已斟酌刑法第五十七條
各款所列情狀而未逾越法定刑度，不得遽指為違法。上訴人所犯
肇事逃逸罪，法定刑為六月以上五年以下有期徒刑，第一審於量
刑時，已具體審酌上訴人之素行、智識程度、所生損害以及犯罪
後已與被害人成立調解等一切情狀，依累犯之規定加重其刑後，
量處有期徒刑七月，原審認屬適當，予以維持，已於理由內加以
說明，不能任意指為違法。上訴意旨，並未依據卷內資料，具體
表明原判決如何違背法令，置原判決明白之論敘於不顧，仍執陳
詞，再事爭辯：吳正富騎乘機車未打方向燈逕自左轉，致伊閃避
不及而發生擦撞，為肇事主因，原審疏於調查；且本件交通事故
屬過失事件，非故意行為，原審以累犯加重其刑，顯屬過當云云
，對原審採證認事及量刑職權之行使，任意指摘，難謂已符合首
揭法定上訴要件，其上訴違背法律上之程式，應予駁回。又本件
係從程序上駁回上訴，上訴人請求宣告緩刑，無從審酌，附為敘
明。
據上論結，應依刑事訴訟法第三百九十五條前段，判決如主文。
中    華    民    國  九十七  年    七    月   十七   日
                      最高法院刑事第十一庭
                          審判長法官  花  滿  堂
                                法官  黃  正  興
                                法官  陳  東  誥
                                法官  林  錦  芳
                                法官  李  伯  道
      本件正本證明與原本無異
                                      書  記  官
中    華    民    國  九十七  年    七    月  二十一  日
                                                    Ｒ


司法院資訊處製作；財團法人民間司法改革基金會備份。
